臺灣新竹地方法院刑事判決　　　　　　100年度審易字第261號
公　訴　人　臺灣新竹地方法院檢察署檢察官
被　　　告　倪克里
上列被告因竊盜案件，經檢察官提起公訴（100 年度偵字第1793
號），本院依簡式審判程序判決如下：
    主  文
倪克里犯如附表編號一至十一所示之罪，各處如附表編號一至十
一所示之刑。應執行有期徒刑年貳月。扣案如附表二編號5 及
9 所示之剪刀壹支及一字起子壹支均沒收之。
    事  實
一、倪克里前曾於民國93年間因竊盜等案件，經本院於96年6 月
    28日以96年度易緝字第17號分別判處有期徒刑8 月、8 月，
    應執行有期徒刑1 年確定。其又於96年間因竊盜等案件，經
    臺灣高雄地方法院於96年9 月12日以96年度易字第2172號分
    別判處有期徒刑4 月、7 月，應執行有期徒刑9 月，於96年
    10月22日確定。上揭二案件經臺灣高雄地方法院於97年4 月
    28日以97年度聲減字第854 號裁定分別減刑為有期徒刑4 月
    、4 月、2 月及3 月又15日，應執行有期徒刑11月確定，並
    於97年10月31日縮刑期滿執行完畢。
二、倪克里猶不知悔改，復分別基於意圖為自己不法所有之犯意
    ，於下列時地，以下列之方式，先後為下列之犯行：
（一）於99年2 月9 日凌晨4 時許，在新竹縣新豐鄉○○路1 號
      明新科技大學風崗運動休閒中心保齡球館，徒手開啟前揭
      保齡球館未上鎖之電動門後進入，並持其所有客觀上足以
      對人之生命、身體造成危害，可供作為兇器使用之如附表
      二編號9 所示之一字起子1 支，破壞保齡球館櫃臺抽屜鎖
      頭後（毀損部分未據告訴），竊取抽屜內現金新臺幣（下
      同）700 元，得手後逃逸。
（二）於99年11月1 日凌晨2 時許，在新竹縣新豐鄉○○路202
      號新豐火車站之OK便利商店，攀爬踰越前揭便利商店未上
      鎖之氣窗之安全設備後進入店內，並持其所有客觀上足以
      對人之生命、身體造成危害，可供作為兇器使用之如附表
      二編號9 所示之一字起子1 支，破壞收銀機後（毀損部分
      未據告訴），竊取收銀機內現金1000元（原起訴書誤載為
      6000元）。
（三）於99年11月1 日凌晨3 時45分許，在新竹縣湖口鄉○○路
      ○ 段530 號中國科技大學內全家便利商店，持其所有客觀
      上足以對人之生命、身體造成危害，可供作為兇器使用之
      如附表二編號9 所示之一字起子1 支，從店外破壞前揭便
      利商店玻璃門之門鎖後（毀損部分未據告訴），進入店內
      ，竊取收銀機內現金6000元，得手後逃逸。
（四）於99年11月8 日凌晨3 時57分許，在新竹市○○路521 號
      新竹教育大學內萊爾富便利商店，持其所有客觀上足以對
      人之生命、身體造成危害，可供作為兇器使用之如附表二
      編號9 所示之如附表二編號9 所示之一字起子1 支，從店
      外破壞前揭便利商店玻璃門之門鎖後（毀損部分未據告訴
      ），進入店內，竊取收銀機內現金8000元，得手後逃逸。
（五）於99年11月15日凌晨5 時5 分許，在新竹市○○路61號曙
      光女中內萊爾富便利商店，徒手開啟未上鎖之前揭便利商
      店玻璃門後，進入店內，竊取收銀機內現金400 元。
（六）於99年11月20日凌晨3 時45分許，在新竹市○○路○ 段15
      3 號光復中學內萊爾富便利商店，徒手開啟未上鎖之前揭
      便利商店玻璃門後，進入店內，搜尋財物而著手竊盜行為
      ，惟因觸動保全警鈴，倪克里因擔心遭查獲，遂匆忙離去
      而未遂。
（七）於99年12月21日凌晨3 時40分許（原起訴書誤載為下午5
      時許），在新竹縣新豐鄉○○路1 號明新科技大學風崗運
      動休閒中心保齡球館，徒手開啟前揭保齡球館未上鎖之電
      動門進入，並持其所有客觀上足以對人之生命、身體造成
      危害，可供作為兇器使用之如附表二編號9 所示之一字起
      子1 支，破壞保齡球館櫃臺抽屜鎖頭後（毀損部分未據告
      訴），竊取抽屜內現金2000 元，得手後逃逸。
（八）於100 年1 月3 日凌晨4 時57分許，在新竹縣湖口鄉○○
      路○ 段530 號中國科技大學內全家便利商店，持其所有客
      觀上足以對人之生命、身體造成危害，可供作為兇器使用
      之如附表二編號9 所示之一字起子1 支，從店外破壞前揭
      便利商店玻璃門之門鎖後（毀損部分未據告訴），進入店
      內，竊取收銀機內現金5000 元，得手後逃逸。
（九）於100 年1 月17日凌晨4 時許，在新竹縣新豐鄉○○路1
      號明新科技大學風崗運動休閒中心游泳館，徒手開啟未上
      鎖之前揭游泳館之側門進入，並持其所有客觀上足以對人
      之生命、身體造成危害，可供作為兇器使用之如附表二編
      號9 所示之一字起子1 支，破壞游泳館辦公桌抽屜鎖頭後
      （毀損部分未據告訴），竊取抽屜內現金2000元，得手後
      逃逸。
（十）於100 年1 月28日凌晨5 時7 分許，在新竹縣新豐鄉○○
      路117 號安鈺牙醫診所，徒手開啟前揭牙醫診所未上鎖之
      後門後進入，並持其所有客觀上足以對人之生命、身體造
      成危害，可供作為兇器使用之如附表二編號9 所示之一字
      起子1 支，破壞辦公桌抽屜鎖頭後（毀損部分未據告訴）
      ，竊取抽屜內現金12000 元，得手後逃逸。
（十一）於100 年1 月29日凌晨4 時許（原起訴書誤載為上午10
        時30分許），在新竹縣新豐鄉○○路76號信聯五金百貨
        店，持其所有客觀上足以對人之生命、身體造成危害，
        可供作為兇器使用之如附表二編號5 所示之剪刀1 支，
        破壞前揭百貨店後方屬安全設備之鐵皮牆面後（毀損部
        分未據告訴），進入屋內，竊取櫃臺抽屜內現金6000元
        ，得手後逃逸。
三、案經新竹縣政府警察局竹北分局報告臺灣新竹地方法院檢察
    署檢察官偵查起訴。
    理  由
一、本件被告倪克里所犯刑法第320 條第1 項之普通竊盜罪、第
    320 條第1 項、第3 項之普通竊盜未遂罪、第321 條第1 項
    第2 款及第3 款之加重竊盜罪等罪，均非死刑、無期徒刑、
    最輕本刑為三年以上有期徒刑之罪，被告於本院準備程序進
    行中，就被訴事實為有罪之陳述，經本院認合於刑事訴訟法
    第273 條之1 第1 項之規定，裁定進行簡式審判程序，合先
    敘明。
二、訊據被告倪克里對於上揭事實坦承不諱，並經被害人許玉玲
    、賴春江、官智怡、葉承恩、朱靖雅、龔安安、出勝賢、黃
    以琳、彭孟文及吳慧玲等人於警詢時指述明確，復有新竹縣
    政府警察局竹北分局搜索扣押筆錄1 份、扣押物品目錄表1
    份、指認資料10份及現場暨監視錄影畫面翻拍照片59幀等附
    卷足憑，此外，亦有如附表二編號5 及9 所示之剪刀1 支及
    十字起子1 支等物扣案足資佐證，足見被告所為前開自白，
    確與事實相符而堪採信。本案事證明確，被告所為前述犯行
    均堪以認定，應均予依法論科。
三、論罪科刑：
（一）按行為後法律有變更者，適用行為時之法律，但行為後之
      法律有利於行為人者，適用最有利於行為人之法律，刑法
      第2 條第1 項定有明文。查被告倪克里於為如事實欄二、
      （一）至（四）、（七）至（九）等所示行為後，刑法第
      321 條於100 年1 月26日修正公布，同月28日施行。而修
      正後刑法第321 條第1 項第2 款及第3 款規定「犯竊盜罪
      而有下列情形之一者，處六月以上五年以下有期徒刑，得
      併科新臺幣十萬元以下罰金：二、毀越門扇、牆垣或其他
      安全設備而犯之者。三、攜帶兇器而犯之者。」，修正前
      該條項第2 款及第3 款規定「犯竊盜罪而有下列情形之一
      者，處六月以上五年以下有期徒刑：二、毀越門扇、牆垣
      或其他安全設備而犯之者。三、攜帶兇器而犯之者。」，
      是該條就毀越門扇、牆垣或其他安全設備及攜帶兇器竊盜
      部分於修正後增列併科罰金刑之規定，然就有期徒刑之刑
      度部分並未有提高之情形，經比較新舊法結果，以修正前
      刑法第321 條第1 項第2 款及第3 款之規定對被告倪克里
      較為有利，是以被告所為如事實欄二、（一）至（四）、
      （七）至（九）等所示犯行部分應依修正前刑法第321 條
      第1 項第2 款及第3 款之規定處斷。
（二）次按刑法第321 條第1 項第3 款攜帶兇器竊盜罪所謂之兇
      器，其種類並無限制，凡客觀上足以對人之生命、身體、
      安全構成威脅，具有危險性之器械均屬之，此有最高法院
      79年度臺上字第5253號判例意旨可資參照。查被告就事實
      欄二之（一）至（四）、（七）至（十）部分行竊時所攜
      帶之一字起子及就事實欄二之（十一）部分行竊時所攜帶
      之剪刀等物均係金屬材質，質地堅硬，客觀上足以對人之
      生命、身體安全構成威脅，且具有危險性，應屬兇器。再
      按刑法第321 條第1 項第2 款所謂「安全設備」，指門扇
      牆垣以外，依通常觀念足認防盜之一切設備而言，最高法
      院25年上字第4168號判例意旨可供參考。建築物之氣窗具
      有防閑效果，自應認為係門扇牆垣以外之安全設備。又鐵
      皮屋以鐵皮浪板作成之牆壁，本係為隔間防閑而設，屬於
      安全設備之一種，究與牆垣係用土磚砌成之性質有間，最
      高法院85年度臺上字第5288號判決意旨可資參照。查被告
      經由便利商店之氣窗或百貨店之鐵皮牆面踰越進入，該氣
      窗及鐵皮牆面均係有防盜功能之作用，自屬安全設備甚明
      。復按毀壞門鎖行竊，應論以毀壞安全設備竊盜罪；惟此
      處所謂門鎖，係指附加於門上之鎖而言，至毀壞構成門之
      一部之鎖（如司畢靈鎖），則應認為毀壞門扇，最高法院
      64年度第4 次刑庭庭推總會議決議（一）意旨參照。查被
      告倪克里就事實欄二之（三）、（四）及（八）部分所毀
      壞之鎖，並非附加於門上，而顯係構成門的一部分之鎖，
      故應認屬毀壞門扇。
（三）是核被告就如事實欄二之（一）、（七）及（九）部分所
      為，均係犯修正前刑法第321 條第1 項第3 款之攜帶兇器
      竊盜罪；又其就如事實欄二之（二）部分所為，係犯修正
      前刑法第321 條第1 項第2 款、第3 款之攜帶兇器踰越安
      全設備竊盜罪；又其就如事實欄二之（三）、（四）及（
      八）部分所為，係犯修正前刑法第321 條第1 項第2 款、
      第3 款之攜帶兇器毀越門扇竊盜罪；又其就如事實欄二之
      （五）部分所為，係犯刑法第320 條第1 項之普通竊盜罪
      ；又其就如事實欄二之（六）部分所為，係犯刑法第320
      條第3 項、第1 項之普通竊盜未遂罪，被告雖已著手於竊
      盜行為之實施，惟未生竊得財物之結果，其犯罪尚屬未遂
      ，爰依刑法第25條第2 項之規定，按既遂犯之刑減輕其刑
      ；又其就如如事實欄二之（十）部分所為，係犯現行刑法
      第321 條第1 項第3 款之攜帶兇器竊盜罪；又其就如事實
      欄二之（十一）部分所為，係犯現行刑法第321 條第1 項
      第2 款、第3 款之攜帶兇器毀越安全設備竊盜罪。又被告
      所為上開十一罪，犯意各別，行為互殊，應予分論併罰。
      又被告前曾於93年間因竊盜等案件，經本院於96年6 月28
      日以96年度易緝字第17號分別判處有期徒刑8 月、8 月，
      應執行有期徒刑1 年確定。其又於96年間因竊盜等案件，
      經臺灣高雄地方法院於96年9 月12日以96年度易字第2172
      號分別判處有期徒刑4 月、7 月，應執行有期徒刑9 月，
      於96年10月22日確定。上揭二案件經臺灣高雄地方法院於
      97 年4月28日以97年度聲減字第854 號裁定分別減刑為有
      期徒刑4 月、4 月、2 月及3 月又15日，應執行有期徒刑
      11 月 確定，並於97年10月31日縮刑期滿執行完畢等情，
      有臺灣新竹地方法院檢察署刑案資料查註紀錄表及臺灣高
      等法院被告前案紀錄表各1 份在卷可參，其於受有期徒刑
      之執行完畢後，5 年以內故意再犯有期徒刑以上之上開十
      一罪，均為累犯，均應依刑法第47條第1 項之規定，加重
      其刑。爰審酌被告前有上述竊盜前科紀錄等情，有上述臺
      灣新竹地方法院檢察署刑案資料查註紀錄表及臺灣高等法
      院被告全國前案紀錄表各1 份附卷足佐，被告正值中年，
      不循正途謀財，竟思不勞而獲，多次竊取他人所有財物，
      不尊重他人之財產權，行竊之手段、次數、竊得財物之價
      值、所生危害，惟被告犯後均能坦承犯行，態度尚可等一
      切情狀，分別量處如主文所示之刑，並定其應執行刑，以
      示懲儆。
（四）至公訴人雖認被告有犯罪習慣，應諭知應於刑之執行前令
      入勞動處所強制工作等語。惟按，18歲以上之竊盜犯、贓
      物犯，有犯罪之習慣者，得於刑之執行前，令入勞動場所
      強制工作；又有犯罪之習慣或因遊蕩或懶惰成習而犯罪者
      ，亦得宣告於刑之執行前，令入勞動場所強制工作，竊盜
      犯贓物犯保安處分條例第3 條第1 項、刑法第90條第1 項
      固分別定有明文。然查，保安處分之本質，乃係針對受處
      分人將來之危險性所為之處置，以達教化、治療之目的，
      為刑罰之補充制度。我國現行刑法採刑罰與保安處分雙軌
      制，目的係在維持行為責任之刑罰原則下，為協助行為人
      再社會化之功能，以及改善行為人潛在之危險性格，期能
      達成根治犯罪原因、預防犯罪之特別目的。是保安處分中
      之強制工作，旨在對嚴重職業性犯罪及欠缺正確工作觀念
      或無正常工作因而犯罪者，強制其從事勞動，學習一技之
      長及正確之謀生觀念，使其日後重返社會，能適應社會生
      活。竊盜犯贓物犯保安處分條例第3 條第1 項之規定，即
      係本於保安處分應受比例原則之規範，使保安處分之宣告
      ，與行為人所為行為之嚴重性、行為人所表現之危險性及
      對於行為人未來行為之期待性相當之意旨而制定，而由法
      院視行為人之危險性格，決定應否令入勞動處所強制工作
      ，以達預防之目的，最高法院91年度臺上字第4625號判決
      意旨可資參照。次按，刑法上之習慣犯，與累犯、連續犯
      之性質有別，必須有具體之事實，足資證明行為人有犯罪
      之惡習及慣行，始有習慣犯規定之適用，並非一有累犯或
      連續犯之情形，即可認為有犯罪之習慣，最高法院54年度
      臺上字第3041號判決意旨亦可資參照。查被告於96年及99
      年間雖各有數次竊盜前科等情，有上揭臺灣高等法院被告
      前案紀錄表1 份附卷可憑，然行為人每次犯罪，均有其犯
      罪之動機、成因，非謂多次犯相同罪名之罪，即認其有犯
      罪之習慣。又本院認被告自警詢、偵訊及本院審理時均能
      坦白承認犯行，尚知悔悟，而被告原有廚師及臨時工之正
      當工作，係因照顧兩名幼子而生活困苦始起意竊盜，故應
      無竊盜之習慣，據此，觀諸被告前科紀錄及本案行竊之時
      間、次數，實尚難認定其有犯罪之習慣，或係因遊蕩、懶
      惰成習而犯罪之情事，且公訴人就此除援引被告之前科紀
      錄外，復未提出其他積極證據證明被告確有犯罪之習慣，
      或係因遊蕩、懶惰成習而犯罪之事實，自難僅因被告前有
      竊盜等案件經判決確定，即認被告有犯罪之習慣，或係因
      遊蕩、懶惰成習而犯罪。況改正被告竊盜犯行之有效方法
      ，應在於提供適當之更生保護、就業機會及社會扶助等，
      並非僅有執行強制工作之保安處分一途，而強制工作之保
      安處分係就被告人身自由之長期且嚴格之限制，自應從嚴
      認定之。綜上，本院審酌被告犯罪情節，認量處如主文所
      示之刑，應已足收遏止並矯治其犯罪行為之效果，且足以
      體現司法正義，並契合社會感情。是公訴人求處併宣告於
      刑之執行前，令被告入勞動場所強制工作乙節，依比例原
      則，核尚屬無必要，附此敘明。
（五）扣案如附表二編號5 所示之剪刀1 支及編號9 所示之十字
      起子1 支等物，均為被告所有，且該剪刀為供被告為如事
      實欄二、（十一）所示犯行時所用之物；又該十字起子為
      供被告為如事實欄二、（一）至（四）、（七）至（十）
      所示犯行時所用之物等情，業據被告於偵訊及本院訊問時
      均坦認在卷，爰均依刑法第38條第1 項第2 款之規定宣告
      沒收。至如附表二編號1 至4 、6 至8 及10所示之物，被
      告雖承認為其所有，然本院查無其他積極證據足認係供被
      告為本次犯行時所用之物，爰不另為沒收之諭知，附此敘
      明。
據上論斷，應依刑事訴訟法第273 條之1 第1 項、第299 條第1
項前段，刑法第320 條第1 項、第3 項、修正前第321 條第1 項
第2 款、第3 款、第25條第1 項、第2 項、第321 條第1 項第2
款、第3 款、第47條第1 項、第51條第5 款、第38條第1 項第2
款，刑法施行法第1 條之1 第1 項、第2 項前段，判決如主文。
本案經檢察官邱志平到庭執行職務。
中    華    民    國   100    年    5     月    20    日
                  刑事第九庭    法  官    楊惠芬
以上正本證明與原本無異。
如不服本判決應於收受本判決後10日內向本院提出上訴書狀，上
訴書狀應敘述具體理由。上訴書狀未敘述上訴理由者，應於上訴
期間屆滿後20日內補提理由書狀於本院( 均須按他造當事人之人
數附繕本 )「切勿逕送上級法院」。
中    華    民    國  100     年    5     月    20    日
                                書記官    許弘杰
附表一：
┌──┬────────┬──────────────┐
│編號│犯  罪  事  實  │宣          告          刑  │
├──┼────────┼──────────────┤
│一  │事實欄二、（一）│倪克里犯攜帶兇器竊盜罪，累犯│
│    │                │，處有期徒刑捌月。扣案如附表│
│    │                │二編號9 所示之一字起子壹支沒│
│    │                │收之。                      │
├──┼────────┼──────────────┤
│二  │事實欄二、（二）│倪克里犯攜帶兇器踰越安全設備│
│    │                │竊盜罪，累犯，處有期徒刑捌月│
│    │                │。扣案如附表二編號9 所示之一│
│    │                │字起子壹支沒收之。          │
├──┼────────┼──────────────┤
│三  │事實欄二、（三）│倪克里犯攜帶兇器毀越門扇竊盜│
│    │                │罪，累犯，處有期徒刑捌月。扣│
│    │                │案如附表二編號9 所示之一字起│
│    │                │子壹支沒收之。              │
├──┼────────┼──────────────┤
│四  │事實欄二、（四）│倪克里犯攜帶兇器毀越門扇竊盜│
│    │                │罪，累犯，處有期徒刑捌月。扣│
│    │                │案如附表二編號9 所示之一字起│
│    │                │子壹支沒收之。              │
├──┼────────┼──────────────┤
│五  │事實欄二、（五）│倪克里犯竊盜罪，累犯，處有期│
│    │                │徒刑伍月。                  │
├──┼────────┼──────────────┤
│六  │事實欄二、（六）│倪克里犯竊盜未遂罪，累犯，處│
│    │                │有期徒刑肆月。              │
├──┼────────┼──────────────┤
│七  │事實欄二、（七）│倪克里犯攜帶兇器竊盜罪，累犯│
│    │                │，處有期徒刑捌月。扣案如附表│
│    │                │二編號9 所示之一字起子壹支沒│
│    │                │收之。                      │
├──┼────────┼──────────────┤
│八  │事實欄二、（八）│倪克里犯攜帶兇器毀越門扇竊盜│
│    │                │罪，累犯，處有期徒刑捌月。扣│
│    │                │案如附表二編號9 所示之一字起│
│    │                │子壹支沒收之。              │
├──┼────────┼──────────────┤
│九  │事實欄二、（九）│倪克里犯攜帶兇器竊盜罪，累犯│
│    │                │，處有期徒刑捌月。扣案如附表│
│    │                │二編號9 所示之一字起子壹支沒│
│    │                │收之。                      │
├──┼────────┼──────────────┤
│十  │事實欄二、（十）│倪克里犯攜帶兇器竊盜罪，累犯│
│    │                │，處有期徒刑捌月。扣案如附表│
│    │                │二編號9 所示之一字起子壹支沒│
│    │                │收之。                      │
├──┼────────┼──────────────┤
│十一│事實欄二、（十一│倪克里犯攜帶兇器毀越安全設備│
│    │）              │竊盜罪，累犯，處有期徒刑捌月│
│    │                │。扣案如附表二編號5 所示之剪│
│    │                │刀壹支沒收之。              │
└──┴────────┴──────────────┘
附表二：
┌──┬────┬───┐
│編號│名    稱│數量  │
├──┼────┼───┤
│ 1  │POLO衫  │1 件  │
├──┼────┼───┤
│ 2  │側背包  │1 個  │
├──┼────┼───┤
│ 3  │美工刀  │1 支  │
├──┼────┼───┤
│ 4  │鐵絲鉗  │1 支  │
├──┼────┼───┤
│ 5  │剪刀    │1 支  │
├──┼────┼───┤
│ 6  │梅花扳手│1 支  │
├──┼────┼───┤
│ 7  │拔釘器  │1 支  │
├──┼────┼───┤
│ 8  │十字起子│1 支  │
├──┼────┼───┤
│ 9  │一字起子│1 支  │
├──┼────┼───┤
│ 10 │老虎鉗  │1 支  │
└──┴────┴───┘
附錄本案論罪科刑所適用法條全文：
刑法第320 條：
意圖為自己或第三人不法之所有，而竊取他人之動產者，為竊盜
罪，處五年以下有期徒刑、拘役或五百元以下罰金。
意圖為自己或第三人不法之利益，而竊佔他人之不動產者，依前
項之規定處斷。
前二項之未遂犯罰之。
刑法第321 條第1 項第2 款、第3 款：
犯竊盜罪而有下列情形之一者，處六月以上五年以下有期徒刑，
得併科新臺幣十萬元以下罰金：
二、毀越門扇、牆垣或其他安全設備而犯之者。
三、攜帶兇器而犯之者。
修正前刑法第321 條第1 項第2 款、第3 款：
犯竊盜罪而有左列情形之一者，處六月以上五年以下有期徒刑：
二、毀越門扇、牆垣或其他安全設備而犯之者。
三、攜帶兇器而犯之者。